# 关于母子公司之间销售经营性资产的会计处理

提问人：求知若渴 @ 时间：2011-07-31 22:51:18
请教陈版，如果母公司将一块土地使用权转让给子公司，采用以评估价格入账，请问该种处理是否正确？如果不对，是否属于业务合并，参照企业合并处理？（即按账面值）

回答人：chenyiwei
单独转让土地使用权，不构成业务合并的可能性较大，此时作为一般资产转让处理。
是否构成业务，在很多情况下涉及复杂的专业判断。需从“业务”的定义出发，判断是否存在构成业务的三要素，至少包含“投入”“加工处理过程”两个要素。
有关资产或资产、负债的组合是否构成一项业务，应结合所取得资产、负债的内在联系及加工处理过程等进行综合判断。 在判断某一组特定的活动或资产是否构成业务时，只需要考虑相关活动或资产组合是否具有独立的投入和加工处理过程，而不考虑资产出售方过去是否将其作为一项业务运作，以及购买方今后是否会将其作为一项业务来运作。 不同行业的企业，以及处于不同发展阶段的企业，其业务的各构成要素的性质可能产生很大差异。 判断处于筹备阶段的企业是否构成业务可考虑的因素：该企业是否已经开始了原计划中的主要经营活动；该企业是否具备开展业务活动所需的员工、知识产权和其他投入，以及可运用于这些投入的加工处理过程；该企业是否正在实施一项旨在具备产出能力的计划；将可以赢得客户来购买其产出的产品、服务等。（提示：上述要素并不要求全部齐备） 除非存在相反的证据，否则存在商誉的业务和资产组合通常构成业务。例如，交易作价时是否考虑商誉因素。 几乎所有业务都有负债，但是否具有负债并不是构成业务的必要条件。